---
title: "clustering"
author: "Rodrigo Mansilla"
date: "2025-02-12"
output: html_document
---

```{r setup}
library(tidyverse)
library(knitr)
library(kableExtra)
library(rmarkdown)
library(xfun)

knitr::opts_chunk$set(echo = TRUE, warning = FALSE, message = FALSE)

```

# 1. Clustering

## 1.2 Análisis de Variables

------------------------------------------------------------------------

### 1.2.1 Variables No Relevantes

Las variables a eliminar son aquellas que no permiten establecer relacuiones cuantitativas o probabilisticas con la estructura del grupo. Dentro de las variables que no aportan al analisis de clusters se encuentran los siguientes:

**Identificadores y Titulos**

-   ***id***: No contiene información descriptiva para agrupar

-   ***originalTitle y title***: Son textos que no contribuyen a la discriminación cuantitativa

**Información de URLs y Nombres**

-   ***homePage*** : Al ser un url, es irrelevante para la segmentación

-   ***productionCompany*** : Es texto con muchos niveles, por lo que aporta poco al perfil númerico.

**Datos textuales de Personas**

-   ***director,actors, y actorsCharacter***: es información que no se puede usar en el clustering sin alguna transformación.

**Variables de Géneros**

-   ***genre1,2,3,4,5*** : Esta información se resume en *genresAmount*, tomando en cuenta solo la cantidad de géneros.

### 1.2.4 Variables Relevantes

Se mantienen las variables que capturan el perfil cuantitativo de la película y se generan variables derivadas que sintetizan información similar, reduciendo redundancia. A continuación se detalla las variables relevantes al estudio.

**Variables númericas**

-   ***popularity, budget, revenue, runtime,voteCount,voteAvg***: Son indicadores de rendimiento , finanzas y aceptación.

-   ***genresAmount***: Número de generos que caracterizan la película.

-   ***productionCoAmount, productionCountriesAmount***: Participación de compañías y países.

#### Variables Procesadas:

-   $releaseDate\rightarrow releaseYear$ **:** Se asume que el año de estreno puede influir en el comportamiento

-   ***actorPopularity:*** Se calcula la popularidad promedio del elenco para sintetizar las variables de popuaridad.

#### Variables a considerar:

-   ***originalLanguafe,video, productionCompanyCountry, productionCountry***: Pese a ser cualitativas, se pueden transformar si es que aportan al perfil posteriormente.

## 1.3 Pre-procesamiento:

------------------------------------------------------------------------

### 1.3.1 Objetivos

-   **Eliminar variables irrelevantes:**\
    Se descartan columnas identificativas o textuales que no aportan información cuantitativa (p. ej., *id*, *originalTitle*, *title*, *homePage*, *productionCompany*, *genres*, *director*, *actors*, *actorsCharacter*).

-   **Limpiar columnas numéricas problemáticas:**

-   **Imputar valores faltantes:**\
    Reemplazar los NA en las variables numéricas relevantes usando la mediana.

-   **Escalar variables numéricas:**\
    Aplicar normalización (Z-score) para homogeneizar la escala de las variables usadas en el clustering para comparar y combinar las variables de forma equitativa.

### 1.3.2 Metodología

#### 1.3.2.1 Dataset Original:

```{r initconfig , echo = FALSE, warning = FALSE}

# Lectura del dataset original
movies <- read.csv("C:/Users/rodri/Documents/Data-Mining/Proyecto 1/data/movies.csv", 
                  stringsAsFactors = FALSE)

# Análisis de valores faltantes
original_na <- colSums(is.na(movies))
original_summary <- tibble(
  Variable = names(movies),
  `Valores NA` = original_na
)

# Dimensiones del dataset
cat(sprintf("Dimensiones del dataset original: %d observaciones × %d variables\n\n", 
    nrow(movies), ncol(movies)))

# Tabla de valores faltantes con formato mejorado
kable(original_summary,
      caption = "Tabla 1: Análisis de Valores Faltantes en el Dataset Original",
      col.names = c("Variable", "Cantidad de NA"),
      align = c('l', 'r'),
      digits = 0,
      format.args = list(big.mark = ","))%>%
kable_styling(bootstrap_options = c("striped", "hover"))
```

#### 1.3.2.2 Dataset Preprocesado:

```{r prerpocs, echo = FALSE, warning = FALSE}
# Lectura del dataset preprocesado
movies_clean_scaled <- read.csv("C:/Users/rodri/Documents/Data-Mining/Proyecto 1/data/movies_clean_scaled.csv",
                              stringsAsFactors = FALSE)

# Análisis de valores faltantes en datos preprocesados
preprocessed_na <- colSums(is.na(movies_clean_scaled))
preprocessed_summary <- tibble(
  Variable = names(movies_clean_scaled),
  `Valores NA` = preprocessed_na
)

# Dimensiones del dataset preprocesado
cat(sprintf("Dimensiones del dataset preprocesado: %d observaciones × %d variables\n\n",
    nrow(movies_clean_scaled), ncol(movies_clean_scaled)))

# Tabla de valores faltantes con formato mejorado
kable(preprocessed_summary,
      caption = "Tabla 2: Análisis de Valores Faltantes en el Dataset Preprocesado",
      col.names = c("Variable", "Cantidad de NA"),
      align = c('l', 'r'),
      digits = 0,
      format.args = list(big.mark = ","))%>%
  kable_styling(bootstrap_options = c("striped", "hover"))

```

#### 1.3.2.3 Variables numericas de reparto :

```{r comparison , echo = FALSE, warning = FALSE}
# Verificar si las columnas existen en el conjunto de datos
required_columns <- c("castWomenAmount", "castMenAmount", "actorsPopularity")
missing_columns <- setdiff(required_columns, colnames(movies_clean_scaled))

if (length(missing_columns) == 0) {
  # Crear resumen estadístico detallado
  cast_summary <- movies_clean_scaled %>%
    select(all_of(required_columns)) %>%
    summarise(
      across(everything(), list(
        Min = ~min(., na.rm = TRUE),
        Q1 = ~quantile(., 0.25, na.rm = TRUE),
        Mediana = ~median(., na.rm = TRUE),
        Media = ~mean(., na.rm = TRUE),
        Q3 = ~quantile(., 0.75, na.rm = TRUE),
        Max = ~max(., na.rm = TRUE),
        DE = ~sd(., na.rm = TRUE)
      ))
    ) %>%
    pivot_longer(
      everything(), 
      names_to = c("Variable", "Estadístico"),
      names_pattern = "(.+)_(.+)"
    ) %>%
    pivot_wider(
      names_from = Variable,
      values_from = value
    )
  
  # Crear tabla con formato mejorado
  kable(
    cast_summary,
    caption = "Tabla 3: Análisis Estadístico de las Variables del Reparto",
    col.names = c("Estadístico", "Cantidad de Mujeres", "Cantidad de Hombres", "Popularidad del Reparto"),
    align = c('l', 'r', 'r', 'r'),
    digits = 2,
    format.args = list(big.mark = ",")
  ) %>%
    kable_styling(bootstrap_options = c("striped", "hover"))
} else {
  cat("Las siguientes columnas faltan en el conjunto de datos: ", paste(missing_columns, collapse = ", "))
}
```

#### 1.3.2.4 Transformaciones de Fecha:

```{r date , echo = FALSE, warning = FALSE}
# Crear resumen estadístico del año de lanzamiento
release_summary <- movies_clean %>%
  select(releaseYear) %>%
  summarise(
    Mínimo = min(releaseYear, na.rm = TRUE),
    `Primer Cuartil` = quantile(releaseYear, 0.25, na.rm = TRUE),
    Mediana = median(releaseYear, na.rm = TRUE),
    Media = mean(releaseYear, na.rm = TRUE),
    `Tercer Cuartil` = quantile(releaseYear, 0.75, na.rm = TRUE),
    Máximo = max(releaseYear, na.rm = TRUE),
    `Desviación Estándar` = sd(releaseYear, na.rm = TRUE)
  ) %>%
  pivot_longer(everything(), 
               names_to = "Estadístico",
               values_to = "Valor")

# Crear tabla con formato mejorado
kable(release_summary,
      caption = "Tabla 4: Análisis Estadístico del Año de Lanzamiento",
      col.names = c("Estadístico", "Año"),
      align = c('l', 'r'),
      digits = 2,
      format.args = list(big.mark = ","))%>%
  kable_styling(bootstrap_options = c("striped", "hover"))


```

#### 1.3.2.5 Comparaciones finales:

```{r Dimens  , echo = FALSE, warning = FALSE}
comparison <- tibble(
  Dataset = c("Original", "Preprocesado"),
  Observaciones = c(nrow(movies), nrow(movies_clean)),
  Variables = c(ncol(movies), ncol(movies_clean))
)
kable(comparison, caption = "Comparación de dimensiones: dataset original vs preprocesado")%>%
  kable_styling(bootstrap_options = c("striped", "hover"))%>%
  kable_styling(bootstrap_options = c("striped", "hover"))


```

### 1.4 Formación de Grupos

Los grupos para el analisis se formaran con las siguientes variables, dado que estan escaladas, no poseen valores faltantes y permiten que cada dimensión tenga el mismo peso ,evitando que variables con rangos mayores dominen las medidas de similitud. Se mantienen variables categoricas para complementar sin embargo no se usaran directamente en el algoritmo de clustering.

-   **budget**: Presupuesto de la película.

-   **revenue**: Ingresos generados por la película.

-   **runtime**: Duración de la película.

-   **popularity**: Índice de popularidad.

-   **voteAvg**: Promedio de votos.

-   **voteCount**: Cantidad de votos.

-   **genresAmount**: Número de géneros asignados a la película.

-   **productionCoAmount**: Cantidad de compañías productoras involucradas.

-   **productionCountriesAmount**: Cantidad de países en los que se produjo la película.

-   **actorsPopularity**: Promedio de la popularidad del elenco.

-   **actorsAmount**: Cantidad de actores.

-   **releaseYear**: Año de estreno (extraído de *releaseDate*).

### 1.5 Tendencia al Agrupamiento

#### 1.5.1 Estadístico de Hopkins 

```{r hopkins , echo = FALSE, warning = FALSE}

```

#### 1.5.2 VAT(Visual Assessment of cluster Tendency)
