---
title: "Preguntas"
author: "Rodrigo Mansilla"
date: "2025-02-03"
output: pdf_document
---

# Pregunta 4.2: ¿Cuáles son las 10 películas que más ingresos tuvieron?

```{r pressure, echo=FALSE}
movies_top10 <- movies_cleaned %>%
  arrange(desc(revenue)) %>%  # Ordena de mayor a menor según "revenue"
  head(10) %>%                # Selecciona las 10 primeras películas
  arrange(revenue)            # Reordena de menor a mayor para el gráfico

# Mostrar el subconjunto de datos
movies_top10
```

```{r pressure, echo=FALSE}
ggplot(movies_top10, aes(x = revenue, y = reorder(title, revenue))) +
  geom_bar(stat = "identity", fill = "skyblue") +
  labs(title = "Top 10 películas por ingresos",
       x = "Ingresos",
       y = "Película") +
  theme_minimal()
```

# 4.4. (3 puntos) ¿Cuál es la peor película de acuerdo a los votos de todos los usuarios?

```{r pregunta-4-4, echo=TRUE, message=FALSE, warning=FALSE, fig.width=8, fig.height=5}

# Identificar la peor película según la calificación promedio (voteAvg)
peor_pelicula <- movies_cleaned %>%
  arrange(voteAvg) %>%  # Ordena de menor a mayor según voteAvg
  head(1)               # Selecciona la película con la calificación más baja

# Mostrar la peor película
print(peor_pelicula)

# Calcular la calificación promedio de todas las películas
calificacion_media <- mean(movies_cleaned$voteAvg, na.rm = TRUE)

# Crear un data frame para la visualización
df_votos <- data.frame(
  Categoria = c("Peor Película", "Promedio del Conjunto"),
  Calificacion = c(peor_pelicula$voteAvg, calificacion_media)
)

# Generar el gráfico de barras
ggplot(df_votos, aes(x = Categoria, y = Calificacion, fill = Categoria)) +
  geom_bar(stat = "identity") +
  labs(title = "Comparación de Calificaciones: Peor Película vs Promedio",
       x = "Categoría",
       y = "Calificación Promedio") +
  theme_minimal() +
  scale_fill_manual(values = c("Peor Película" = "tomato", "Promedio del Conjunto" = "steelblue"))
```

# 4.6. (9 puntos) ¿Cuál es el género principal de las 20 películas más recientes? ¿Cuál es el género

```{r pressure, echo=FALSE}
# Filtrar las 20 películas más recientes excluyendo valores NA en genre1
movies_recent_20 <- movies_cleaned %>%
  filter(!is.na(genre1)) %>%   # Excluir NAs en la columna genre1
  arrange(desc(releaseDate)) %>%
  head(20)

# Contar la frecuencia de cada género principal
genre_counts <- movies_recent_20 %>%
  count(genre1, sort = TRUE)

# Mostrar la tabla de frecuencias de géneros
print(genre_counts)
```

## Gráfico de barras horizontal para visualizar la distribución de géneros

```{r pressure, echo=FALSE}
ggplot(genre_counts, aes(x = reorder(genre1, n), y = n, fill = genre1)) +
  geom_bar(stat = "identity") +
  labs(title = "Distribución del género principal en las 20 películas más recientes",
       x = "Género principal",
       y = "Cantidad de películas") +
  coord_flip() +
  theme_minimal()
```

## Contar la frecuencia del género principal en estas películas

```{r pressure, echo=FALSE}
# Seleccionar las 10 películas más largas, excluyendo filas con NA en runtime y genre1
long_movies <- movies_cleaned %>%
  filter(!is.na(runtime), !is.na(genre1)) %>%
  arrange(desc(runtime)) %>%
  head(10)

# Contar la frecuencia de cada género principal en estas películas
genre_counts_long <- long_movies %>%
  count(genre1, sort = TRUE)

# Calcular el runtime (minutos) promedio por género en las películas largas
avg_runtime_long <- long_movies %>%
  group_by(genre1) %>%
  summarise(avg_runtime = mean(runtime))

# Unir la tabla de frecuencias con el runtime promedio
final_table <- left_join(genre_counts_long, avg_runtime_long, by = "genre1")

# Mostrar la tabla final con la frecuencia y el runtime promedio por género
print(final_table)




```

# Gráfico de barras horizontal para las 10 películas más largas

```{r pressure, echo=FALSE}
ggplot(genre_counts_long, aes(x = reorder(genre1, n), y = n, fill = genre1)) +
  geom_bar(stat = "identity") +
  labs(title = "Género principal de las 10 películas más largas",
       x = "Género principal",
       y = "Cantidad de películas") +
  coord_flip() +
  theme_minimal()




```

## 4.8. (3 puntos) ¿La cantidad de actores influye en los ingresos de las películas?

```{r pressure, echo=FALSE}
# Filtrar los datos, excluyendo NA, ingresos cero y actores extremos
data_filtered <- movies_cleaned %>%
  filter(!is.na(actorsAmount), !is.na(revenue), revenue > 0)

# Determinar el percentil 99 de actorsAmount para eliminar outliers extremos
threshold <- quantile(data_filtered$actorsAmount, 0.99)
data_filtered <- data_filtered %>%
  filter(actorsAmount <= threshold)

# Calcular el coeficiente de correlación de Pearson con los datos filtrados
correlation <- cor(data_filtered$actorsAmount, data_filtered$revenue, method = "pearson")

# Crear el gráfico de dispersión con la línea de regresión
ggplot(data_filtered, aes(x = actorsAmount, y = revenue)) +
  geom_point(alpha = 0.5, color = "darkred") +
  geom_smooth(method = "lm", se = FALSE, color = "blue") +
  # Mostrar los ingresos en millones para mayor legibilidad
  scale_y_continuous(labels = scales::dollar_format(scale = 1e-6, suffix = "M")) +
  labs(title = "Relación entre cantidad de actores y ingresos (filtrado de outliers)",
       subtitle = paste("Coeficiente de correlación (Pearson):", round(correlation, 3)),
       x = "Cantidad de actores",
       y = "Ingresos (millones)") +
  theme_minimal()

```

##¿se han hecho películas con más actores en los últimos años?

```{r pressure, echo=FALSE}
library(tidyverse)
library(lubridate)

# Filtrar datos: excluir NA en actorsAmount y releaseDate, ingresos cero (opcional) y outliers extremos en actorsAmount
data_year <- movies_cleaned %>%
  filter(!is.na(actorsAmount), !is.na(releaseDate), actorsAmount > 0)

# Calcular el percentil 99 de actorsAmount para eliminar outliers extremos
threshold <- quantile(data_year$actorsAmount, 0.99)
data_year <- data_year %>%
  filter(actorsAmount <= threshold)

# Extraer el año de releaseDate
data_year <- data_year %>%
  mutate(year = year(releaseDate))

# Agrupar por año y calcular la cantidad promedio de actores (además de la mediana si se desea)
actors_by_year <- data_year %>%
  group_by(year) %>%
  summarise(avg_actors = mean(actorsAmount),
            median_actors = median(actorsAmount),
            total_movies = n())

# Mostrar la tabla resultante (opcional)
print(actors_by_year)

# Crear un gráfico de líneas que muestra la evolución de la cantidad promedio de actores por año
ggplot(actors_by_year, aes(x = year, y = avg_actors)) +
  geom_line(color = "steelblue", size = 1) +
  geom_point(color = "darkred", size = 2) +
  labs(title = "Evolución en la cantidad de actores en películas a lo largo de los años",
       x = "Año",
       y = "Cantidad promedio de actores") +
  theme_minimal()


```

4.10. (8 puntos) ¿Quiénes son los directores que hicieron las 20 películas mejor calificadas?

```{r pressure, echo=FALSE}


# Seleccionar las 20 películas mejor calificadas, excluyendo NA y directores "Desconocido"
top20_movies <- movies_cleaned %>%
  filter(!is.na(voteAvg)) %>%                   # Excluir NA en voteAvg
  arrange(desc(voteAvg)) %>%                      # Ordenar de mayor a menor según voteAvg
  head(20) %>%                                  # Seleccionar las 20 películas mejor calificadas
  filter(!str_detect(director, regex("desconocido", ignore_case = TRUE)))  # Excluir directores "Desconocido"

# Separar películas con múltiples directores y generar una tabla con director, título y calificación
top20_table <- top20_movies %>%
  mutate(director = str_split(director, "\\|")) %>%  # Separar directores que vienen concatenados con "|"
  unnest(director) %>%                               # Expandir a una fila por cada director
  mutate(director = trimws(director)) %>%            # Quitar espacios extra en blanco
  select(director, title, voteAvg) %>%               # Seleccionar columnas relevantes
  arrange(desc(voteAvg))                             # Ordenar de mayor a menor por voteAvg

# Imprimir la tabla resultante de forma legible
print(top20_table)

# (Opcional) Para una impresión formateada en HTML o PDF, se puede usar knitr::kable():
# knitr::kable(top20_table, caption = "Directores, Películas y Calificación de las 20 mejores películas")






```

## 4.12. (5 puntos) ¿Se asocian ciertos meses de lanzamiento con mejores ingresos?

¿cuantas películas, en promedio, se han lanzado por mes?

```{r pressure, echo=FALSE}

# Filtrar y transformar los datos: extraer el mes y agrupar para calcular ingresos promedio y totales
movies_by_month <- movies_cleaned %>%
  filter(!is.na(releaseDate), !is.na(revenue), revenue > 0) %>%  # Excluir NA y películas con revenue 0
  mutate(month = month(releaseDate, label = TRUE)) %>%          # Extraer el mes (formato abreviado)
  group_by(month) %>%
  summarise(
    avg_revenue = mean(revenue, na.rm = TRUE),
    total_revenue = sum(revenue, na.rm = TRUE),
    count = n()
  ) %>%
  ungroup()

# Mostrar la tabla resultante
print(movies_by_month)

# Gráfico: Promedio de ingresos por mes (mostrando los ingresos en millones)
ggplot(movies_by_month, aes(x = month, y = avg_revenue)) +
  geom_bar(stat = "identity", fill = "steelblue") +
  labs(title = "Promedio de ingresos por mes de lanzamiento",
       x = "Mes de lanzamiento",
       y = "Ingresos promedio (millones)") +
  scale_y_continuous(labels = scales::dollar_format(scale = 1e-6, suffix = "M")) +
  theme_minimal()

```

## ¿Cuántas películas, en promedio, se han lanzado por mes?

```{r pressure, echo=FALSE}

# Extraer el mes de releaseDate y contar la cantidad de películas por mes
movies_count_by_month <- movies_cleaned %>%
  filter(!is.na(releaseDate)) %>%
  mutate(month = month(releaseDate, label = TRUE)) %>%
  group_by(month) %>%
  summarise(count = n()) %>%
  ungroup()

# Mostrar la tabla con la cantidad de películas por mes
print(movies_count_by_month)

# Calcular el promedio de películas lanzadas por mes
average_movies_per_month <- mean(movies_count_by_month$count)
cat("El promedio de películas lanzadas por mes es:", round(average_movies_per_month, 2), "\n")

# Gráfico: Cantidad de películas lanzadas por mes
ggplot(movies_count_by_month, aes(x = month, y = count)) +
  geom_bar(stat = "identity", fill = "darkgreen") +
  labs(title = "Cantidad de películas lanzadas por mes",
       x = "Mes de lanzamiento",
       y = "Número de películas") +
  theme_minimal()


```

## 4.14. (7 puntos) ¿Cómo se correlacionan las calificaciones con el éxito comercial?

```{r pressure, echo=FALSE, warning=FALSE}
library(scales)

# Filtrar los datos: excluir películas con revenue = 0 y valores NA en voteAvg o revenue
data_filtered <- movies_cleaned %>%
  filter(!is.na(voteAvg), !is.na(revenue), revenue > 0)

# Calcular el coeficiente de correlación de Pearson entre voteAvg y revenue
correlation <- cor(data_filtered$voteAvg, data_filtered$revenue, method = "pearson")

# Crear el gráfico de dispersión con línea de regresión
ggplot(data_filtered, aes(x = voteAvg, y = revenue)) +
  geom_point(alpha = 0.5, color = "darkblue") +
  geom_smooth(method = "lm", se = FALSE, color = "red") +
  labs(title = "Correlación entre calificaciones y éxito comercial",
       subtitle = paste("Coeficiente de correlación (Pearson):", round(correlation, 3)),
       x = "Calificación promedio (voteAvg)",
       y = "Ingresos (revenue)") +
  scale_y_continuous(labels = dollar_format(scale = 1e-6, suffix = "M")) +
  theme_minimal()

```

## 4.15. (5 puntos) ¿Qué estrategias de marketing, como videos promocionales o páginas oficiales, generan mejores resultados?

```{r pressure, echo=FALSE, warning=FALSE}
library(scales)

# Filtrar los datos: excluir películas con revenue = 0 y valores NA en voteAvg o revenue
data_filtered <- movies_cleaned %>%
  filter(!is.na(voteAvg), !is.na(revenue), revenue > 0)

# Calcular el coeficiente de correlación de Pearson entre voteAvg y revenue
correlation <- cor(data_filtered$voteAvg, data_filtered$revenue, method = "pearson")

# Crear el gráfico de dispersión con línea de regresión
ggplot(data_filtered, aes(x = voteAvg, y = revenue)) +
  geom_point(alpha = 0.5, color = "darkblue") +
  geom_smooth(method = "lm", se = FALSE, color = "red") +
  labs(title = "Correlación entre calificaciones y éxito comercial",
       subtitle = paste("Coeficiente de correlación (Pearson):", round(correlation, 3)),
       x = "Calificación promedio (voteAvg)",
       y = "Ingresos (revenue)") +
  scale_y_continuous(labels = dollar_format(scale = 1e-6, suffix = "M")) +
  theme_minimal()

```
