#' ---
#' title: "Clustering Analysis"
#' author: "Rodrigo Mansilla"
#' date: "2025-02-12"
#' output: html_document
#' encoding: UTF-8

#' ---


### Cargar librerías necesarias

```{r setup, include=FALSE}
library(tidyverse)      # Manipulación de datos y piping
library(tidyverse)
library(hopkins)
library(fpc)
library(factoextra)
library(parallelDist)
library(ggrepel)
library(GGally)
library(flexclust)
library(data.table)
library(dplyr)
library(cluster)
library(ggplot2)

# Cargar el dataset preprocesado
movies_clean_transformed <- read.csv("C:/Users/rodri/Documents/Data-Mining/Proyecto 1/data/movies_clean_transformed.csv", 
                                     stringsAsFactors = FALSE)
```

### Estructura del dataset

```{r}
# Ajusta la ruta según la ubicación del archivo
movies_clean_transformed <- read.csv("C:/Users/rodri/Documents/Data-Mining/Proyecto 1/data/movies_clean_transformed.csv", 
                                       stringsAsFactors = FALSE)

# Verificar estructura y resumen del dataset
str(movies_clean_transformed)
cat("Resumen del dataset preprocesado:\n")
summary(movies_clean_transformed)

```
### Revisión de Valores Faltantes

```{r}
# 3. Revisar la existencia de valores faltantes en todas las variables
na_por_variable <- colSums(is.na(movies_clean_transformed))
print(na_por_variable)
```
### Separación de Variables Numéricas y Categóricas
```{r}
vars_numericas <- c("budget", "revenue", "runtime", "actorsPopularity", 
                    "popularity", "voteAvg", "voteCount", "genresAmount", 
                    "productionCoAmount", "productionCountriesAmount", 
                    "actorsAmount", "releaseYear")
movies_numeric <- movies_clean_transformed[, vars_numericas]

vars_categoricas <- c("productionCompanyCountry", "productionCountry", "originalLanguage", "video")
movies_categoricas <- movies_clean_transformed[, vars_categoricas]

```
### Análisis Exploratorio de Variables Categóricas
```{r}
 
table(movies_categoricas$video)
table(movies_categoricas$originalLanguage)
melted_data <- melt(movies_numeric)
ggplot(melted_data, aes(x = value)) +
  geom_histogram(bins = 30, fill = "#00AFBB", color = "black") +
  facet_wrap(~variable, scales = "free") +
  labs(title = "Distribución de Variables Numéricas", x = "Valor", y = "Frecuencia")
```
###  Visualización Preliminar de Variables Numéricas

```{r}
# 6. Visualización preliminar: Distribución de las variables numéricas
# Convertir los datos numéricos a formato largo para graficar
melted_data <- melt(movies_numeric)
ggplot(melted_data, aes(x = value)) +
  geom_histogram(bins = 30, fill = "#00AFBB", color = "black") +
  facet_wrap(~variable, scales = "free") +
  labs(title = "Distribución de Variables Numéricas", x = "Valor", y = "Frecuencia")



```

#### Histogramas: Distribución de cada variable numérica

```{r}

vars_numericas <- c("popularity_log", "budget_log", "revenue_log", "runtime", 
                    "genresAmount", "productionCoAmount", "productionCountriesAmount",
                    "voteCount_log", "voteAvg", "actorsPopularity", "actorsAmount", "releaseYear")
movies_numeric <- movies_clean_transformed[, vars_numericas]

melted_data <- melt(movies_numeric)
ggplot(melted_data, aes(x = value)) +
  geom_histogram(bins = 30, fill = "#00AFBB", color = "black") +
  facet_wrap(~variable, scales = "free") +
  labs(title = "Distribución de Variables Numéricas", x = "Valor", y = "Frecuencia")



```
#### Boxplots: Identificación de outliers en las variables numéricas
```{r}
vars_numericas <- c("popularity_log", "budget_log", "revenue_log", "runtime", 
                    "genresAmount", "productionCoAmount", "productionCountriesAmount",
                    "voteCount_log", "voteAvg", "actorsPopularity", "actorsAmount", "releaseYear")
movies_numeric <- movies_clean_transformed[, vars_numericas]

# Histogramas: Distribución de cada variable numérica
melted_data <- melt(movies_numeric)
# Boxplots: Identificación de outliers en las variables numéricas
ggplot(melted_data, aes(x = variable, y = value)) +
  geom_boxplot(fill = "#E7B800") +
  theme(axis.text.x = element_text(angle = 45, hjust = 1)) +
  labs(title = "Boxplot de Variables Numéricas", x = "Variable", y = "Valor")
```
### Análisis de Correlación

```{r}
cor_matrix <- cor(movies_numeric, use = "pairwise.complete.obs")
corrplot(cor_matrix, method = "circle", tl.cex = 0.8)

```

### Análisis de Factibilidad

```{r}

# 8.1 Matriz de correlación y determinante
cor_matrix <- cor(movies_numeric, use = "pairwise.complete.obs")
print(cor_matrix)
det_val <- det(cor_matrix)
cat("Determinante de la matriz de correlación:", det_val, "\n")

# 8.2 Índice KMO
kmo_result <- KMO(movies_numeric)
print(kmo_result)

# 8.3 Test de esfericidad de Bartlett
bartlett_result <- cortest.bartlett(movies_numeric)
print(bartlett_result)

```


### PCA
#### Seleccion de Variables

```{r}
# Variables numéricas transformadas para el análisis PCA
vars_numericas_pca <- c("popularity_log", "budget_log", "revenue_log", "runtime", 
                        "genresAmount", "productionCoAmount", "productionCountriesAmount",
                        "voteCount_log", "voteAvg", "actorsPopularity", "actorsAmount", "releaseYear")
movies_numeric_pca <- movies_clean_transformed[, vars_numericas_pca]



```

#### Ejecución del PCA
```{r}
Reglas para Seleccionar Componentes
```
#### Reglas para Seleccionar Componentes
##### Regla de Kaiser

```{r}
valores_propios <- compPrincipal$sdev^2
print(valores_propios)



```
##### Regla de Sedimentación
```{r}

fviz_eig(compPrincipal, addlabels = TRUE, ylim = c(0, 80))
fviz_eig(compPrincipal, addlabels = TRUE, ylim = c(0, 4), choice = "eigenvalue")


```
### Análisis Paralelo
```{r}

paran_result <- paran(movies_numeric_pca, graph = TRUE)
# En caso de que se quiera omitir la primera variable, se puede usar:
# paran_result <- paran(movies_numeric_pca[,-1], graph = TRUE)
title("Análisis de Paralelismo")

```

### Visualización de la Carga Factorial y Contribución de Variables
#### Visualización de Variables en el PCA

```{r}
fviz_pca_var(compPrincipal, col.var = "cos2", 
             gradient.cols = c("#00AFBB", "#E7B800", "#FC4E07"), 
             repel = TRUE)


```

#### Contribución de las Variables
```{r}
fviz_contrib(compPrincipal, choice = "var", axes = 1, top = 10)
fviz_contrib(compPrincipal, choice = "var", axes = 2, top = 10)
fviz_contrib(compPrincipal, choice = "var", axes = 3, top = 10)
fviz_contrib(compPrincipal, choice = "var", axes = 4, top = 10)


```
####  Matriz de Cos2

```{r}
var <- get_pca_var(compPrincipal)
corrplot(var$cos2, is.corr = FALSE)


``` 


